【裁判字號】    97,簡聲抗,3
【裁判日期】    970811
【裁判案由】    停止強制執行
【裁判全文】
臺灣桃園地方法院民事裁定             97年度簡聲抗字第3號
抗  告  人  甲○○
相  對  人  周啟賢
上列當事人間停止執行事件，抗告人對於民國97年5 月16日本院
桃園簡易庭97年度桃簡聲字第42號裁定提起抗告，本院裁定如下
：
    主  文
抗告駁回。
抗告程序費用由抗告人負擔。
    理  由
一、本件抗告意旨略以：抗告人以鈞院97年度司票字第936 號本
    票裁定對於相對人聲請強制執行（即台灣板橋地方法院97年
    度執字第26646 號繫屬中），相對人提起確認本票債權不存
    在訴訟，現由鈞院以97年度桃簡字第374 號審理中，而相對
    人以此向本院聲請停止執行，經本院以97年度桃簡聲字第42
    號准予相對人提供擔保金新台幣（下同）45,000元停止執行
    。惟本件所執行之不動產標的物坐落於臺北縣板橋市及土城
    市，執行法院亦在台灣板橋地方法院，依強制執行法第30條
    之1 準用民事訴訟法之規定，本件停止執行之聲請應由台灣
    板橋地方法院管轄之；再者，原審法院裁定准予停止執行核
    定之擔保金額過低，逕以系爭票據金額30萬元乘以法定利率
    百分之5 計算，而非以票據利率百分之6 計算，此顯然以較
    低之擔保金准許停止本項執行事件，原審裁定於法未洽，為
    抗告人所不服，為此提起本件抗告，聲明廢棄原裁定。
二、按強制執行程序開始後，除法律另有規定外，不停止執行。
    有回復原狀之聲請，或提起再審或異議之訴，或對於和解為
    繼續審判之請求，或提起宣告調解無效之訴、撤銷調解之訴
    ，或對於許可強制執行之裁定提起抗告時，法院因必要情形
    或依聲請定相當並確實之擔保，得為停止強制執行之裁定，
    此強制執行法第18條定有明文。而該條所謂「法院」，係指
    上述聲請、訴訟、請求或抗告事件現在繫屬之審判法院而言
    ，包括第三審法院在內，其他法院及執行法院，不能了解有
    無停止執行之必要即應否命供擔保，並無此項裁定停止執行
    之權，此有最高法院22年度抗字第303 號判決可資參照。本
    件雖執行案件繫屬於台灣板橋地方法院，但確認本票債權不
    存在訴訟現在繫屬於本院，揆諸前揭判決之意旨，就本件停
    止執行之案件，本院為有管轄權之法院，故抗告人之主張洵
    無所據，應不可採。
三、次按法院依強制執行法第18條第2 項定擔保金額而准許停止
    強制執行之裁定者，該項擔保係備供債權人因停止執行所受
    損害之賠償，其數額應依標的物停止執行後，債權人未能即
    時受償或利用該標的物所受之損害額，或其因另供擔保強制
    執行所受之損害額定之，非以標的物之價值或其債權額為依
    據（最高法院86年度台抗字第442 號裁定意旨參照）。本件
    抗告人聲請強制執行之債權總額為30萬元，上開執行事件本
    院以對相對人所有之土地上建物查封，然抗告人因本件停止
    執行，即可能受有未能即時受償之利息損失，應以此為本件
    停止執行擔保額之計算依據。而所謂受有未能即時受償之利
    息，乃指停止執行期間未能利用受償金額之損失，應按法定
    遲延之利率百分之5 計算。至於抗告人所主張票據法第133
    條法定利率年息百分之6 ，此乃計算票據債權之法定利息，
    與停止執行期間未能利用之損失所計算之法定利息百分之5
    係屬兩回事，不得混為一談，抗告人此部分抗辯並無理由，
    應駁回之。
四、據上論結，本件抗告為無理由，依民事訴訟法第436 條之1
    第3項、第495 條之1 第1 項、第449 條第1 項、第95條及
    第78條，裁定如主文。
中    華    民    國    97    年    8    月    11    日
                  民事第一庭  審判長法  官  郭琇玲
                                    法  官  林哲賢
                                    法  官  田玉芬
本裁定係照原本作成。
本裁定除以適用法規顯有錯誤為理由，並經本院許可外，不得再
抗告。如提起再抗告，應於收受後10日內，向本院提出再抗告狀
，並繳納再抗告費新台幣1,000 元。
中    華    民    國    97    年    8    月    11    日
                                    書記官  李麗娟


司法院資訊處製作；財團法人民間司法改革基金會備份。
